【裁判字號】    89,訴,1005
【裁判日期】    890918
【裁判案由】    毒品危害防制條例
【裁判全文】
臺灣板橋地方法院刑事判決                        八十九年度訴字第一００五號
    公  訴  人  臺灣板橋地方法院檢察署檢察官
    被      告  丁○○
    選任辯護人  徐南城
右列被告因違反毒品危害防制條例案件，經檢察官提起公訴（八十九年度偵字第九０
二九號），本院判決如左：
    主  文
丁○○販賣第二級毒品未遂，累犯，處有期徒刑參年拾月，安非他命陸小包（驗餘淨
重玖零點貳陸公克）沒收銷燬。
    事  實
一、丁○○於民國（下同）八十年間，因麻醉藥品管理條例案件，經本院判處有期徒
    刑七月，八十七年五月十一日縮刑期滿。緣甲○○因藥事法案件經臺灣板橋地方
    法院檢察署通緝，經警在八十九年五月三日下午三時許，與其女友戊○○於台北
    縣永和市○○路二號三樓住處樓下為警緝獲，由警將二人帶往甲○○住處執行搜
    索，警方並要求甲○○供出安非他命來源，甲○○遂以0000000000號行動電話與
    洗衣店老板丙○○聯絡，由丙○○代甲○○找尋丁○○。不久丁○○即以000000
    0000號行動電話聯絡甲○○，並於電話中詢問甲○○，其兄石國忠所罹患之皮膚
    病是否好轉，甲○○遂對丁○○謊稱欲向其以新台幣（下同）一萬五千元之價格
    購買一兩安非他命（二人交談時稱安非他命為「硬的」），丁○○明知安非他命
    係毒品危害防制條例所定之第二級毒品，不得製造、運輸、販賣，竟不知悔改，
    基於販賣安非他命之犯意，應允為甲○○找尋貨源，待覓得安非他命後，丁○○
    復以前開電話與甲○○聯絡，約定在台北縣永和市○○路○段一０六巷二號，丙○○經營之「永吉洗衣店」內交易。嗣於同日下午五時許，由戊○○帶同警方至
    該洗衣店，經警在洗衣店老板房間內查獲丁○○，並於丁○○所坐床墊下床墊與
    床板間，扣得丁○○所持有，欲販賣予甲○○之安非他命六小包（共淨重九０．
    五六公克，驗後餘重九０．二六公克），丁○○因而未能將安非他命販賣予甲○○而未遂。另扣得丁○○所有之現金七萬一千元。
二、案經台北縣警察局中和分局報請台灣板橋地方法院檢察署檢察官偵查起訴。
    理  由
一、訊據被告丁○○矢口否認有何販賣安非他命行為，辯稱：當天伊係要還洗衣店老
    板丙○○一千五百元，因聯絡丙○○而知悉綽號「賴皮」之甲○○在找伊，伊才
    打電話給甲○○，因甲○○電話中說話不清楚，伊剛好要去洗衣店，遂與甲○○
    約在洗衣店，伊適在洗衣店門口碰到綽號「阿三哥」之己○○，表示他要去買煙
    ，拿一黑色皮包，託伊將之拿進洗衣店，他隨後就來，伊即受託代勞，伊進入洗
    衣店後，老板在其房內，伊即進入老板房間與老板談話，並隨手將皮包放在撬起
    之床墊處，隨後二位警員進來扣得該皮包，打開後始知其內為安非他命，伊並未
    販賣安非他命云云。惟查：
  (一)證人甲○○於偵查中證稱：我於八十九年五月三日下午三、四點，與女友戊○○
    在台北縣永和市○○路二號三樓住處樓下為警查獲。警方叫我交一位出來，警察
    搜索當時，有一位剛好打電話進來，應是打我女友的手機，是我哥朋友，他是來
    問我哥皮膚有否好一點，警方就叫我跟他要要看有無安，但我沒有錢，問警方要
    如何講，但警方叫我拿看看，故我就問其有否辦法拿到，本來他搞不清楚，後來
    我就說「硬的」，他就問說是你要嗎？我說是，但他說他那兒沒有，他說要去問
    看看，他問我要多少，警察說要一兩，我才向其說要一兩。一兩多少錢我也不知
    道，我有向警察說我沒錢，但警察說這你不用管，但後來警察去如何處理，我不
    太清楚。於本院審理時證稱：我為警查獲當時己○○在場，我用0000000000行動
    電話打給白振武，要白振武聯絡被告，被告總共打了二次電話給我，第一次是因
    為他很久沒有跟我聯絡，而他跟我哥認識，所以他先問我哥的皮膚病有沒有比較
    好，因為警察要我交人，所以我小聲問他有沒有辦法拿到「硬的」，他說沒有，
    要找找看，後來他第二次打電話來，我再問他有沒有，他說到洗衣店再說等語。
  (二)警員庚○○於偵查中證稱：當天我們持搜索票至甲○○住處查獲甲○○及其女友
    戊○○。後來丁○○打戊○○大哥大進來，由甲○○接聽，甲○○有叫我在旁邊
    聽，但聽不太清楚。而後來甲○○問有無「硬的」東西，但不知交易單位，不知
    如何稱呼，有說一個單位一萬五千元。因他們有交易過，故價錢方面他們自己協
    調，談完數量金額後，電話就掛了。後來再來電是甲○○接的，地點是被告約的
    。我不知道洗衣店在何處，故由戊○○帶我過去洗衣店。前開過程中戊○○並沒
    有講過電話，若是戊○○接電話，則馬上將電話交給甲○○。到洗衣店時，戊○○先進去，約過三分鐘左右，我才進去洗衣店之暗間。我進去時戊○○在電玩間
    ，她跟我說被告及丙○○他們在房間內，毒品在被告之床墊及床板中間，用一女
    用皮包裝，內裝六小包安非他命及二公克大麻。在場之戊○○事後曾向我說，被
    告拿了一包東西要給她，但她沒有接等語。於本院審理中證稱：八十九年五月三
    日我們小隊四人持搜索票去找甲○○，在路口遇到己○○，我們將其一起帶上樓
    ，後來我們分派二個人帶戊○○去洗衣店，另二個人與己○○留在甲○○住處，
    迨抓到被告後，再將甲○○帶回警局等語。證人乙○○於本院審理時證稱：緝獲
    甲○○後，我都在甲○○客廳監視己○○，後來甲○○打電話時，我有在場。電
    話是甲○○主動要打，要多少東西是他決定，但我們當然希望越多越好，甲○○
    打電話時戊○○在客廳，因戊○○知道洗衣店在何處，故由戊○○帶警去該處等
    語。
  (三)登記戊○○所有之0000000000號行動電話於八十八年五月三日下午十五時十七分
    曾與洗衣店之00000000號電話通聯，登記陳再賜所有之被告使用之0000000000號
    行動電話於同日時二十六分與洗衣店通聯、於同日時二十七分、四十八分、十六
    時０九分，與登記陳嬌佛所有之0000000000號行動電話通聯等情，有0000000000
    號、0000000000號行動電話、00000000號電話，八十九年五月三日通聯記錄在卷
    可稽，並經本院比對後得知上情，核與證人甲○○於偵查中證稱：我有用大哥大
    ，是女友用其名字幫我申請的，女友自己也有大哥大，號碼忘了（參見查偵查卷
    第四十四頁背面）。丙○○於偵查中證稱：被抓那天快中午時，「賴皮」女友小
    君有打電話給我，說要找被告（參見偵查卷第七十四頁背面，依前開通聯記錄應
    係當日三時十七分）。是雖證人甲○○、庚○○、乙○○就被甲○○如何與被告
    聯絡購買安非他命之證言互有些許不符，惟依前開三位證人、證人丙○○之證言
    及前開通聯記錄可知：本件係甲○○為警查獲後，為供出安非他命來源，持行動
    電話尋找被告，待被告以電話與其聯絡後，甲○○再向被告表示欲購買安非他命
    ，二人約在洗衣店交易，應無疑問。雖被告自始辯稱：安非他命係綽號「阿三哥
    」之己○○所暫託，惟偵查中經檢察官提示數位「己○○」口卡後，被告認身分
    證號碼Ｚ000000000之己○○較像（參見偵查卷第七十四頁背面），然
    被告所指之己○○自八十八年五月三日下午甲○○為警查獲，迄被告於洗衣店為
    警查獲時，亦同時為警留置於甲○○住處等情，業據證人甲○○、庚○○、乙○○於本院審理時證述明確，從而己○○不可能於當日下午在洗衣店外交付安非他
    命等物予被告，而被告自承與甲○○通完電話後，二人約在洗衣店見面，復身攜
    九十餘公克之安非他命，顯係依約欲販賣安非他命予甲○○，被告所辯係受「阿
    三哥」己○○之託持有安非他命云云，顯與事實不符，自難採信，此外復有安非
    他命六小包扣案可證，被告犯行事證明確，堪以認定。
二、核被告丁○○所為係違反毒品危害防制條例第四條第五項、第二項之販賣第二級
    毒品安非他命未遂罪；其著手於販賣行為而未遂，應依法減輕其刑。被告販賣安
    非他命前後持有安非他命之低度行為應為販賣安非他命之高度行為所吸收，不另
    論罪；又查被告有事實欄所載之犯罪科刑執行情形，有臺灣高等法院檢察署刑案
    紀錄簡覆表在卷可稽，其受有期徒刑之執行完畢後，五年以內再犯有期徒刑以上
    之本罪，為累犯，應依法加重其刑。按被告於本件僅有販賣安非他命予甲○○未
    遂，公訴人認被告有二次販賣安非他命犯行，係連續犯，請求加重其刑，尚有誤
    解。爰審酌被告犯罪之動機、目的，販賣安非他命予他人，販賣數量、次數、手
    段，犯罪時所受之刺激及其品性、生活狀況、智識程度、犯罪所生之損害，及犯
    罪後飾詞狡辯等一切情狀，量處如主文所示之刑，以示懲戒。扣案安非他命六小
    包（共淨重九０．五六公克，驗後餘重九０．二六公克），為第二級毒品，依法
    沒收銷燬之。至扣案七萬一千元現金，既非被告販賣安非他命所得，毋庸沒收，
    被告聲請發還並無不合，自應准許。
據上論斷，應依刑事訴訟法第二百九十九條第一項前段，毒品危害防制條例第四條第
五項、第二項、第十八條第一項，刑法第十一條前段、第二十六條、第四十七條，判
決如主文。
本案經檢察官許智評到庭執行職務
中      華      民      國    八十九    年      九      月     十八     日
                                    台灣板橋地方法院刑事第四庭
                                        法  官  王  敏  慧
右正本証明與原本無異
如不服本判決應於送達後十日內向本院提出上訴狀
                                        書記官  廖  美  紅
中      華      民      國    八十九    年      九      月    二十五    日
附錄本案論罪科刑法條全文：
毒品危害防制條例第四條：
製造、運輸、販賣第一級毒品者，處死刑或無期徒刑；處無期徒刑者，得併科新臺幣
一千萬元以下罰金。
製造、運輸、販賣第二級毒品者，處無期徒刑或七年以上有期徒刑，得併科新臺幣七
百萬元以下罰金。
製造、運輸、販賣第三級毒品者，處五年以上有期徒刑，得併科新臺幣五百萬元以下
罰金。
製造、運輸、販賣專供製造或施用毒品之器具者，處一年以上七年以下有期徒刑，得
併科新臺幣一百萬元以下罰金。
前四項之未遂犯罰之。
毒品危害防制條例第十八條：
查獲之毒品及專供製造或施用毒品之器具，不問屬於犯人與否，均沒收銷燬之。但合
於醫藥或研究之用者，得不予銷燬。
前項合於醫藥或研究用毒品或器具之管理辦法，由法務部會同行政院衛生署定之。


司法院資訊處製作；財團法人民間司法改革基金會備份。
